【裁判字號】    90,簡上,106
【裁判日期】    900815
【裁判案由】    給付票款
【裁判全文】
臺灣板橋地方法院民事判決  九十年度簡上字第一○六號
    上  訴  人  甲○○
    被  上訴人  乙○○
右當事人間請求給付票款事件，上訴人對於中華民國八十九年十一月二十八日本院板
橋簡易庭八十九年度板簡字第一五四九號民事判決提起上訴，本院判決如左：
    主    文
上訴駁回。
第二審訴訟費用由上訴人負擔。
    事    實
甲、上訴人方面：
一、聲明：
（一）原判決廢棄。
（二）右廢棄部分，被上訴人在第一審之訴駁回。
（三）如受不利判決，願供擔保請准宣告免假執行。
二、陳述：除與原判決記載相同，茲引用之外，補稱：
（一）原審判決年息百分之六偏高，請減為年息百分之二。
（二）希望能分期給付。
三、證據：援用原審立證方法。
乙、被上訴人方面：
一、聲明：如主文所示。
二、陳述：與原判決記載相同，茲引用之。
三、證據：援用原審立證方法。
      理      由
一、被上訴人起訴主張：伊持有上訴人所簽發，發票日為民國八十九年五月二十五日
    ，票面金額為新台幣（下同）十五萬元之支票，經於發票日向付款人為付款之提
    示，竟遭退票不獲兌現，又持有上訴人所簽發，發票日屆至為八十九年六月三十
    一日，票面金額為十萬元之支票一紙，經於發票日屆屋向付款人為付款之提示，
    亦遭退票不獲兌現，上訴人雖於八十九年九月二日清償，但仍有五百元之利息未
    支付，爰起訴請求上訴人給付十五萬零五百元，及其中十五萬元自起訴狀繕本送
    達翌日起至清償日止按年息百分之六計算之利息。上訴人對被上訴人主張之事實
    並不爭執，惟上訴理由係以原審判決年息百分之六偏高，請減為年息百分之二，
    及希望能分期給付云云置辯。
二、經查：
（一）被上訴人主張之事實，為上訴人所不爭執，並有支票及退票理由單各二紙在卷
      可稽，應堪信為真實。
（二）按執票人向支票債務人行使追索權時，得請求自為付款提示日起之利息，如無
      約定利率者，依年利六釐計算，票據法第一百三十三條定有明文。本件支票並
      無載明約定利率若干，有系爭支票在卷可稽。是被上訴人依法定利率年息六釐
      請求，自有所據，上訴人辯稱年息應減為百分之二云云，於法無據，尚難准許
      。
（三）從而，被上訴人本於上開票據關係請求上訴人給付票款十五萬零五百元，及其
      中十五萬元部分自八十九年七月三十日起至清償日止，按年息百分之六計算之
      法定遲延利息，為有理由。原審為上訴人敗訴之判決，於法並無不合。上訴人
      仍執陳詞，指摘原判決不當，求予廢棄改判，為無理由，自應駁回其上訴。
（四）又本判決不得上訴，是上訴人上訴聲明願供擔保請准宣告免假執行，核無必要
      ，附此敘明。
據上論結，本件上訴為無理由，依民事訴訟法第四百三十六條之一第三項、第四百四
十九條第一項、第七十八條，判決如主文。
中      華      民      國    九十      年      八      月      十五    日
~B臺灣板橋地方法院民事第三庭
~B審判長法  官  游婷麟
~B      法  官  白光華
~B      法  官  李君豪
右正本證明與原本無異。
本判決不得上訴。
中      華      民      國    九十      年      八      月      十五    日
~B      書記官  吳美瑤


司法院資訊處製作；財團法人民間司法改革基金會備份。
